臺灣臺中地方法院刑事判決　　　　　　　　　　　　九十三年度訴字第二七號
　　公　訴　人　臺灣臺中地方法院檢察署檢察官
　　被　　　告　甲○○
右列被告因違反毒品危害防制條例案件，經檢察官提起公訴（九十二年度毒偵字第二
九九三號），本院合議庭裁定改依簡式審判程序審理後，判決如左：
    主  文
甲○○連續施用第一級毒品，處有期徒刑拾月；扣案之海洛因玖小包（共淨重參點零
參公克、包裝重貳點貳壹公克、純質淨重壹點壹玖公克），均沒收銷燬之；扣案之注
射針筒玖支、塑膠軟管壹條及研磨器壹組，均沒收。又連續施用第二級毒品，處有期
徒刑捌月；扣案之吸食器壹組，沒收。應執行有期徒刑壹年伍月；扣案之海洛因玖小
包（共淨重參點零參公克、包裝重貳點貳壹公克、純質淨重壹點壹玖公克），均沒收
銷燬之；扣案之注射針筒玖支、塑膠軟管壹條、研磨器壹組及吸食器壹組，均沒收。
    事  實
一、甲○○前於民國九十年間因施用毒品案件，經依本院九十年度毒聲字第三二二五
    號裁定送觀察、勒戒後，認有繼續施用毒品之傾向，經依本院九十年度毒聲字第
    三六九二號裁定令入戒治處所施以強制戒治，經強制戒治期滿三月後，成效經評
    定為合格，再經本院以九十一年度毒聲字第二七０號裁定停止戒治，所餘戒治期
    間，付保護管束，嗣經本院以九十一年度毒聲字第一六一四號裁定撤銷停止戒治
    施以強制戒治後，甫於九十二年三月十七日強制戒治期滿，而由臺灣臺中地方法
    院檢察署檢察官於九十二年七月一日以九十二年度戒毒偵字第二三四號為不起訴
    處分確定。詎仍不知悔改，竟基於施用第一級毒品海洛因之概括犯意，自九十二
    年八月底某日起至同年十月五日止，每一星期二至三次，在其位於臺中市○區○
    ○路四段四九號十二樓之九之居所，以將海洛因摻入香煙中點火吸食或置於注射
    針筒施打身體之方式，連續施用海洛因多次。又基於施用第二級毒品安非他命之
    概括犯意，先後於九十二年九月底某日及同年十月五日，在前揭同一居所，以將
    安非他命置於吸食器中點火產生煙霧以吸食之方式，連續施用安非他命二次。嗣
    為警於九十二年十月六日下午三時許，在前揭同一居所查獲，並扣得海洛因九小
    包（共淨重三點零三公克、包裝重二點二一公克、純質淨重一點一九公克）及甲
    ○○所有，供施用海洛因所用之注射針筒九支、塑膠軟管一條及研磨器一組，以
    及供施用安非他命所用之吸食器一組，始獲悉上情。
二、案經彰化縣警察局彰化分局報請臺灣臺中地方法院檢察署檢察官偵查起訴。
    理  由
一、右揭犯罪事實，業據被告甲○○於本院審理時坦承不諱，並有注射針筒九支、塑
    膠軟管一條、研磨器一組及吸食器一組扣案足憑，且被告為警查獲後，經警採尿
    送驗之結果，確呈海洛因代謝物嗎啡及安非他命代謝物甲基安非他命之陽性反應
    ，復有尿液代號與真實姓名對照認證單及彰化縣衛生局煙毒尿液檢驗成績書在卷
    可稽，而扣案之白色粉末九小包，經送鑑定之結果，確係第一級毒品海洛因，共
    淨重三點零三公克，包裝重二點二一公克，純質淨重一點一九公克，亦有法務部
    調查局九十二年十一月十一日調科壹字第一二○○一三二七六號鑑定通知書存卷
    可參，是足見被告上開自白，核與事實相符。本件事證明確，被告之上開犯行，
    洵堪認定。
二、查被告甲○○行為後，毒品危害防制條例已於九十二年七月九日修正公布，並自
    九十三年一月九日起施行生效；而被告前已有強制戒治執行完畢釋放，並經檢察
    官為不起訴處分確定之紀錄，不論依照修正前或修正後之毒品危害防制條例規定
    ，均應依法論科，且因施用第一級毒品及第二級毒品之法定刑，於修正前、後均
    無變更，而不生新法或舊法較有利於被告之問題，依刑法第二條第一項前段及修
    正後毒品危害防制條例第三十五條第一項第三款規定，自應適用裁判時之法律即
    修正後之毒品危害防制條例論處。被告前因施用毒品案件，經觀察、勒戒結果，
    認有繼續施用毒品之傾向，經本院裁定令入戒治處所施以強制戒治，於九十二年
    三月十七日強制戒治執行完畢，並由臺灣臺中地方法院檢察署檢察官於九十二年
    七月一日以九十二年度戒毒偵字第二三四號為不起訴處分確定，有臺灣高等法院
    被告全國前案紀錄表及該不起訴處分書在卷可憑，則被告於前案強制戒治執行完
    畢後，五年內再行施用毒品，依法應予論科。是核被告甲○○所為，分別係犯毒
    品危害防制條例第十條第一項之施用第一級毒品罪及同條第二項之施用第二級毒
    品罪。其先後持有海洛因及安非他命之低度行為，皆分別為其施用之高度行為所
    吸收，均不另論罪。被告先後多次施用海洛因及先後二次施用安非他命之犯行，
    均時間緊接，犯罪構成要件相同，顯均係基於概括犯意為之，應分別依連續犯之
    規定論以一罪，並均加重其刑。被告所犯上開二罪間，犯意各別，構成要件互殊
    ，應分論併罰。爰審酌被告業經強制戒治執行完畢，猶再施用毒品不輟，顯見其
    毒癮非淺，施用毒品除戕害自身健康外，對社會秩序亦產生不良影響，惟其所施
    用之期間非長，且事後於本院審理時業已坦承犯行，顯然尚知悔悟等一切情狀，
    分別量處如主文所示之刑，並定其應執行之刑，以示懲儆。按沒收為從刑之一種
    ，且與主刑有從屬關係，倘行為後法律有變更，而修正前與修正後之刑度相同；
    或修正後之新法有利於行為人；或僅修正從刑未修正主刑時，因沒收部分不生比
    較新舊法問題，則主刑依從新原則後，從刑亦應適用修正後之法律，此有最高法
    院九十年度臺上字第一七三一號裁判可資參照，是揆諸上開說明，扣案之第一級
    毒品海洛因一包（共淨重三點零三公克、包裝重二點二一公克、純質淨重一點一
    九公克）即應援引裁判時即修正後之毒品危害防制條例第十八條第一項前段之規
    定，宣告沒收銷燬之。至扣案之注射針筒九支、塑膠軟管一條、研磨器一組及吸
    食器一組，均係被告所有，分別供施用海洛因或安非他命所用之物，業據被告供
    承在卷，爰依刑法第三十八條第一項第二款之規定宣告沒收。
據上論斷，應依刑事訴訟法第二百七十三條之一第一項、第二百九十九條第一項前段
，修正後毒品危害防制條例第十條第一項、第二項、第二十三條第二項、第三十五條
第一項第三款、第十八條第一項前段，刑法第二條第一項前段、第十一條前段、第五
十六條、第五十一條第五款、第三十八條第一項第二款，判決如主文。
中      華      民      國    九十三    年      二    月    二十七      日
                              臺灣臺中地方法院刑事第二庭
                                      法  官  許  惠  瑜
右正本證明與原本無異。
如不服本判決，應於送達後十日內向本院提出上訴狀（須附繕本），上訴於臺灣高等
法院臺中分院。
                                      書記官
中      華      民      國    九十三    年      三    月      二        日
附錄論罪科刑法條
修正後毒品危害防制條例第十條
施用第一級毒品者，處六月以上五年以下有期徒刑。
施用第二級毒品者，處三年以下有期徒刑。
